【裁判字號】    96,豐簡上,890
【裁判日期】    970318
【裁判案由】    賭博
【裁判全文】
臺灣臺中地方法院刑事判決           96年度豐簡上字第890號
上  訴  人
即  被  告  甲○○
上列上訴人因賭博案件，不服本院豐原簡易庭96年度豐簡字第
638號中華民國96年9月12日第一審簡易判決（聲請簡易判決處刑
案號：臺灣臺中地方法院檢察署96年度偵字第5040號），提起上
訴，本院管轄之第二審合議庭判決如下：
    主    文
上訴駁回。
甲○○緩刑年。
    犯罪事實
一、本案經本院審理結果，認第一審簡易判決認事用法及量刑均
    無不當，應予維持，並引用本院第一審簡易判決記載之犯罪
    事實、證據及理由（如附件）。
二、上訴意旨略以：被告對於自己所犯深感後悔，請鈞院念及被
    告犯後態度良好、經濟狀況不佳等情，從輕量刑並給予緩刑
    ，以勵自新等語。
三、按量刑輕重，係屬事實審法院得依職權自由裁量之事項，苟
    已斟酌刑法第57條各款所列情狀而未逾越法定刑度，不得遽
    指為違法；且在同一犯罪事實與情節，如別無其他加重或減
    輕之原因，下級審法院量定之刑，亦無過重或失輕之不當情
    形，則上級審法院對下級審法院之職權行使，原則上應予尊
    重（最高法院72年度臺上字第6696號、75年度臺上字第7033
    號判例及85年度臺上字第2446號判決意旨參照）。次按刑法
    第268條聚眾賭博罪之法定本刑為三年以下有期徒刑，得併
    科三千元以下罰金，原審就被告之聚眾賭博犯行，依刑事訴
    訟法第449條第1項前段、第450條第1項、第454條第2項，刑
    法第266條第1項前段、第268條、第55條、第41條第1項前段
    、第42條第3項、第38條第1項第2款，刑法施行法第1條之1
    規定，予以論罪，判處被告有期徒刑5月，併科罰金新臺幣5
    萬元，並諭知易科罰金及易服勞役之折算標準，核其認事用
    法並無違誤，量刑亦屬妥適。被告以請求從輕量刑為由而提
    起本件上訴，為無理由，應予駁回。
四、惟衡酌被告未曾因故意犯罪受有期徒刑以上刑之宣告，有臺
    灣高等法院被告前案紀錄表在卷可稽，其犯後坦承犯行，深
    具悔意、犯罪後態度良好，經此偵、審程序教訓及刑之宣告
    ，應能知所警惕，信無再犯之虞，本院綜合各情，認第一審
    簡易判決所宣告之刑以暫不執行為適當，併予宣告緩刑三年
    ，以啟自新。
據上論斷，應依刑事訴訟法第455條之1第1項、第3項、第373條
、第368條，刑法第74條第1項第1款，判決如主文。
本案經檢察官乙○○到庭執行職務。
中    華    民    國    97    年    3     月    18    日
                  刑事第八庭  審判長法  官  林慧英
                                    法  官  陳慧珊
                                    法  官  戴嘉慧
上正本證明與原本無異。
本件不得上訴。
                                    書記官  劉晴芬
中    華    民    國    97    年    3    月    18    日
【附錄論罪科刑法條】
刑法第266條：
在公共場所或公眾得出入之場所賭博財物者，處一千元以下罰金
。但以供人暫時娛樂之物為賭者，不在此限。
當場賭博之器具與在賭檯或兌換籌碼處之財物，不問屬於犯人與
否，沒收之。
刑法第268條：
意圖營利，供給賭博場所或聚眾賭博者，處三年以下有期徒刑，
得併科三千元以下罰金。


司法院資訊處製作；財團法人民間司法改革基金會備份。
